# 非同一控制下的企业合并

提问人：dxlee 时间：2014-01-27 22:28:27
请问：非同一控制下的企业控股合并，母公司在编制合并报表时，子公司个别报表上的递延所得税资产和递延所得税负债及子公司个别报表上的商誉是否过入合并工作底稿？如果要过入，那么该怎么处理这些项目？

回答人：chenyiwei
可以过入合并工作底稿，但应在合并过程中全部冲销，然后根据本合并主体的情况重新确认。